【裁判字號】    99,易,778
【裁判日期】    990331
【裁判案由】    竊盜
【裁判全文】
臺灣臺中地方法院刑事判決               99年度易字第778號
公  訴  人  臺灣臺中地方法院檢察署檢察官
被      告  甲○○
上列被告因竊盜案件，經檢察官提起公訴（99年度偵緝字第271號
），本院判決如下：
    主    文
甲○○竊盜，處有期徒刑貳月，如易科罰金，以新臺幣壹仟元折
算壹日。緩刑貳年，於緩刑期內接受受理執行之地方法院檢察署
觀護人所舉辦之法治教育場次，緩刑期間付保護管束。
    犯罪事實
一、甲○○意圖為自己不法之所有，於民國98年5 月10日上午7
    時許（起訴書誤植為下午6 時40分許），在臺中市○○區○
    ○路221 號2 樓房間內，趁其室友乙○○外出之際，徒手竊
    取乙○○所有放置於房間內之摩托羅拉廠牌行動電話（序號
    000000000000000 ）1 支（價值約新臺幣﹝下同﹞4 千元）
    。得手後，將其所申設之門號0000000000號行動電話SIM 卡
    插入上開行動電話內，供作通信使用。嗣乙○○發現前開行
    動電話失竊後報警處理，經警調閱上開行動電話序號通聯紀
    錄，始循線查獲上情。
二、案經乙○○訴由臺中市警察局第五分局報告臺灣臺中地方法
    院檢察署檢察官偵查起訴。
    理    由
一、按被告以外之人於審判外之言詞或書面陳述，除法律有規定
    者外，不得作為證據，刑事訴訟法第159 條固定有明文，惟
    被告以外之人於審判外之陳述，雖不符同法第159 條之1至
    之4 規定，而經當事人於審判程序同意作為證據，法院審酌
    該言詞陳述或書面陳述作成時之情況，認為適當者，亦得為
    證據；又當事人、代理人或辯護人於法院調查證據時，知有
    第159 條第1 項不得為證據之情形，而未於言詞辯論終結前
    聲明異議者，視為有前項之同意，同法第159 條之5 亦定有
    明文。其立法意旨在於傳聞證據未經當事人之反對詰問予以
    核實，原則上先予排除，惟若當事人已放棄詰問或未聲明異
    議，基於證據資料愈豐富，愈有助於真實發現之理念，且強
    化言詞辯論原則，法院自可承認該傳聞證據例外擁有證據能
    力。經查，本判決所引用下列各項證據方法之證據能力，被
    被告甲○○及檢察官於本院審理程序時，就本院引用之下列
    證據之證據能力均未加爭執，且本院審酌各該證據作成之形
    式，均無瑕疵、與待證事實具有關聯性等情況，認為適當，
    且無不法取得之情事，應認得為證據，揆諸前開說明，就本
    案所引用之供述、書面證據均具有證據能力，合先敘明。
二、上揭犯罪事實，業據被告甲○○於本院審理時坦承不諱，核
    與證人即告訴人乙○○於警詢證述之情節大致相符（見警卷
    第6 至10頁），並有被告申設之門號0000000000號行動電話
    通聯調閱查詢單、扣押筆錄、扣押物品目錄表及贓物認領保
    管單各1 份（見警卷第17至18頁、第12至14頁、第16頁、第
    11頁）附卷可稽，足認被告之自白，應與事實相符，堪予採
    信。本案事證明確，被告竊盜犯行，洵堪認定。
三、核被告甲○○所為，係犯刑法第320 條第1 項之竊盜罪。爰
    審酌被告並無前科紀錄，素行尚佳，有臺灣高等法院被告前
    案紀錄表1 份在卷可參，其因一時需求，恣意竊取他人財物
    ，價值觀念非無偏差，應予非議，暨其犯罪之動機、目的、
    手段、犯罪所致告訴人乙○○所受之損害，犯罪後坦承犯行
    ，雖未賠償告訴人所受損害，但告訴人業已領回遭竊之行動
    電話等一切情狀，量處如主文所示之刑，並諭知易科罰金之
    折算標準。未查，被告前未曾故意受有期徒刑以上刑之宣告
    ，有前揭被告前案紀錄表在卷可按，而被告已坦承犯行，深
    具悔意，其經此教訓，當知警惕而無再犯之虞，本院綜核各
    情，所宣告之刑，認以暫不執行為適當，併予宣告緩刑2 年
    ，以啟自新。另為加強被告之法治觀念，使其於緩刑期內能
    深知警惕，避免再度犯罪，爰併依刑法第74條第2 項第8 款
    之規定，命被告應參加法治教育3 場次，暨依刑法第93條第
    1 項第2 款規定，諭知緩刑期間付保護管束。
第1 項、第41條第1 項前段、第74條第1 項第1 款、第2 項第8
據上論斷，應依刑事訴訟法第299 條第1 項前段，刑法第320 條
款、第93條第1 項第2 款，刑法施行法第1 條之1 第1 項、第2
項前段，判決如主文。
中    華    民    國    99    年    3     月    31    日
                  刑事第十七庭  法  官  劉惠娟
以上正本證明與原本無異。
如不服本判決應於收受判決後10日內向本院提出上訴書狀，並應
敘述具體理由；其未敘述上訴理由者，應於上訴期間屆滿後20日
內向本院補提理由書（均須按他造當事人之人數附繕本）「切勿
逕送上級法院」。
                                書記官  童淑芬
中    華    民    國    99    年    3     月    31    日
附錄論罪科刑法條：
中華民國刑法第320 條
意圖為自己或第三人不法之所有，而竊取他人之動產者，為竊盜
罪，處5  年以下有期徒刑、拘役或 5 百元以下罰金。
意圖為自己或第三人不法之利益，而竊佔他人之不動產者，依前
項之規定處斷。
前二項之未遂犯罰之。

司法院資訊處製作；財團法人民間司法改革基金會備份。
